

### Profil

Pharmacien et ingénieur chimiste de formation, je suis passionné par l'optimisation des processus et la résolution de problèmes via la "Data" et les statistiques.

Mes 13 ans d'expérience industrielle du secteur pharmaceutique me confèrent une vision nette et précise de son environnement et de ses contraintes.

Mon approche pragmatique et efficace me permet de faire le pont entre le monde pointu de la Data, la gestion de projet et les applications sur le terrain.

#### **Contacts**

- arnaud.duigou@data-boost.fr
- in in/arnaud-duigou-data/
- 06.61.42.43.81.
- Orléans, France

### Compétences

- Python, R, SQL, VBA
- Pandas, Scikit-learn, Tidyverse
- Tensorflow, Keras
- NLP (spacy, transformers)
- Computer Vision (OpenCV)
- Dataiku
- PowerBi, Tableau
- Version Control (Github), CI/CD
- AWS (ECS, S3, Lambda)
- Web Scaping
- Certification Scrum (en cours)

### Savoir-être

- Collaboration
- Adaptabilité
- Rigueur et logique
- Communication & Storytelling

### Langues

- Français
- Anglais C1 (TOEIC 915)
- Allemand (notions)
- Japonais (notions)

# **Arnaud Duigou**

### Data Scientist, Healthcare & Life Sciences

A travers mon entreprise DATA BOOST et en qualité de freelance,

J'apporte du support aux clients du secteur pharmaceutique & biotechnologique pour :



- Analyser leurs données et en extraire des Insights et de la Performance
- Déployer du *Troubleshooting* et optimiser les procédés à l'aide des outils statistiques
- Développer des modèles d'IA (Machine Learning, Deep Learning, NLP), si cela est pertinent
- Créer des outils de visualisation de données et de dashboarding (Power Bi, Tableau Software, ...) liés aux opérations (production, qualité, supply chain, lean, ...)
- Automatiser et digitaliser des tâches à non valeur ajoutée

### **Experiences**

# 02-10/2023 | Ipsen Innovation | Les Ulis (91) | Chef de projet - Data Manager données cliniques



- Déploiement d'un outil de monitoring des études/données cliniques, développé de façon Agile.
- Définition de la stratégie de validation des releases (Analyse de risque, IQ/OQ/PQ, UAT)
- Evaluation des besoins utilisateur. Communication et accompagnement au changement.
- Administration fonctionnelle de l'outil et des données cliniques.
- Collaboration transversale (Product Owner, AQ, développeurs, IT, CROs, ...).

# 2015 - 2022 MERCK | Semoy (45) Directeur Technologie pharmaceutique (1 an)



- Management du département en charge des validations des procédés et de l'industrialisation des produits (4 cadres, 6 techniciens)
- Gestion de projet (validation des procédés, transfert technologique, matières premières, ... etc)
- Amélioration de la robutesse des process (SPC, Plan d'expériences, Troubleshooting)
- Gestion des budgets/projets, Veille technologique, Expertise galénique.

#### Manager de production - Produits Japon (6 ans)

- Copilotage d'un atelier de fabrication de formes sèches (30 équipements, 120 opérateurs, 15 AMs) dans le respect des règles de Sécurité, de Qualité et du planning de production.
- Amélioration de la qualité produit : Gestion des déviations et investigations (-40%), communication avec le client japonais, ...
- Amélioration de la productivité : Pilotage des TRS (+4%) et suivi des KPI

# **2010 - 2015** CENEXI I Fontenay-sous-bois (94) **Responsable amélioration continue** (3 ans)



- Management de 3 techniciens et d'un réseau de 10 « green-belts »
- Déploiement et animation des outils Lean Six Sigma : 5S et SMED, VSM, AMDEC, Problem Solving, Dashboards (KPI)
- Déploiement d'un outil informatisé de pilotage du TRS + MES.
- Formation et déploiement « Lean Culture », conduite du changement

#### Pharmacien, Responsable de nuit (2 ans)

• Management d'une équipe de 50 opérateurs (fabrication solide, stérile et conditionnement)

#### 2009 (6 mois) LSI | Gidy (45) Chargé d'amélioration continue des procédés



• Réduction des pertes en compression et des défauts de blisters non étanches (≈ 50k€/an)

# 2007 (4 mois) Nippon Shinyaku I Odawara, Japon Technicien de production



Technicien sur ligne de production : pesée, granulation, conditionnement et contrôle analytique.

## **Formation**

**2022 - 2023** Data Scientist (Certification RNCP niveau 7 - Openclassrooms & Centrale Supelec)

- Nettoyage des données, Modélisation (Classification, Régression, Clustering)
- Projets pratiques : Consommation énergétique des bâtiments, Segmentation clients e-commerce, Classification d'images, Acceptation de prêts bancaires.
- **2008 2010** Projet de recherche en Biotechnologies (Thèse 2010) : "Maîtrise des procédés de culture cellulaire pour la production de vaccins"
- 2006 2010 Ecole Nationale Supérieure des Industries Chimiques, pharma +
- **2002 2006** Faculté de pharmacie de Nancy